Inventaris van het archief van Anthonie van der Heim, (1710) 1737-1746
Nationaal Archief, Den Haag
. Door deze bemiddelingspogingen werden Engelands bedoelingen door de zittende regeringen, met name van de provincie Holland, sterk gewantrouwd, wat het bondgenootschap beslist niet ten goede kwam.
Een andere kwestie, in 1733, had deze verhouding toch al onder sterke druk gezet;de Poolse Successieoorlog. Na de dood van koning Augustus II van Polen in februari 1733 hadden Oostenrijk en Frankrijk ieder een kandidaat voor de Poolse troon naar voren geschoven. Over deze affaire ontstond nu een oorlog tussen Frankrijk en Oostenrijk. De Republiek wilde zijn bezittingen in de Oostenrijkse Nederlanden veilig stellen tegen vijandelijkheden van Franse kant en sloot in november 1733, na geheime onderhandelingen, een neutraliteitsverdrag met Frankrijk
RAZH, Van der Heim, inv.nrs. 698, 807-809; Smit, p. 193.
. Engeland en Oostenrijk, wier bondgenoot de Republiek officieel was, waren hierover zeer ontstemd. Dit verdrag heeft van Engelse kant het wantrouwen ten opzichte van de Republiek als bondgenoot sterk vergroot en een grote invloed gehad op de samenwerking van de twee landen tijdens de Oostenrijkse Successieoorlog.
Al in 1731, nog voor het uitbreken van de Poolse Successieoorlog, leek het duidelijk dat ook in Oostenrijk problemen over de opvolging van de troon zouden ontstaan. Karel VI, keizer van Oostenrijk, probeerde daarom door middel van verdragen de Europese landen te verbinden om in te stemmen met een eventuele opvolging na zijn dood door zijn dochter Maria Theresia. In 1732 trad ook de Republiek toe tot de in 1731 tussen Engeland en Oostenrijk gesloten 'Pragmatieke Sanctie" waarbij de troonopvolging van Maria Theresia in Oostenrijk werd gewaarborgd. Oostenrijk sloot ook verdragen met Rusland, Denemarken (1732), Frankrijk (1737/'38), Spanje (1739) en Sardinië (1739)
RAZH, Van der Heim, inv.nrs. 691, 693, 694, 701, 703, 704; Geyl, p. 71; Wagenaar XIX, pp. 70-75.
.
Na de dood van Karel VI op 20 oktober 1740 bleken alle verdragen en afspraken echter niet in staat om een oorlog over de opvolging in Oostenrijk te keren. De Republiek had naast de Pragmatieke Sanctie van 1732 in 1737 ook nog een verdrag getekend met Oostenrijk waarin werd beloofd Oostenrijk met geld en troepen te steunen, als dit land aangevallen zou worden. Karel Albrecht van Beieren, gesteund door Frankrijk, betwistte Maria Theresia het recht van opvolging en dreigde met een invasie in Oostenrijk. Toen Maria Theresia daarop de zeemogendheden (Engeland en de Republiek) om hulp verzocht, werd hieraan echter geen gehoor gegeven. Engeland was met Spanje in een handelsoorlog gewikkeld (sinds 1739) en de Republiek wilde niet alléén tot handelen overgaan. Van deze gecompliceerde politieke situatie profiteerde Frederik van Pruisen door Silezië, waarop hij sinds november 1740 aanspraak maakte, binnen te vallen. Ook Spanje, Polen en Sardinië meenden rechten te hebben op Oostenrijkse gebieden. In februari 1742 werd Karel Albrecht van Beieren, onder sterke militaire druk van Frankrijk, gekroond tot Karel VII van Oostenrijk
RAZH, Van der Heim, inv.nrs. 725, 779-782; Smit, pp. 194-197; De Jonge, pp. 41-44, 47-50; A. Beer, Holland und der Österreichische Erbfolge-Krieq, Wien 1871.
. Enkele maanden later moest Maria Theresia bij het verdrag van Breslau Silezië aan Pruisen afstaan
RAZH, Van der Heim, inv.nrs. 763, 781, 786; De Jonge, pp. 56-59.
. De Republiek voldeed wel aan haar belofte inzake de 5000 man troepen die zij volgens het verdrag van 1732 moest sturen, maar verdere hulp in militaire vorm stuitte op politieke bezwaren. De Republiek wilde eerst afwachten wat George II, koning van Engeland, als keurvorst van Hannover, zou doen. Ondertussen werden hier discussies gevoerd over het al dan niet uitbreiden van het leger, wat in hoge mate nadelig werd beïnvloed doordat deze uitbreiding mogelijkerwijs consequenties kon hebben voor de positie van prins Willem IV. Frankrijk probeerde op deze verwarde situatie in de Republiek in te spelen door te verzoeken een zelfde verdrag als in 1733 te tekenen, waarbij gewaarborgd zou worden dat de Republiek neutraal bleef en waarbij in ruil daarvoor het handelsverdrag van 1739, dat zeer voordelig was voor de Republiek, zou worden gecontinueerd
RAZH, Van der Heim, inv.nrs. 706, 734-736, 784; Geyl, pp. 78-84; Porta, pp. 180-182.
De Staten-Generaal wensten echter in meerderheid niet losgemaakt te worden van Engeland en weigerden in september 1741 formeel op deze voordelige aanbiedingen van Frankrijk in te gaan. Groot was dan ook de verontwaardiging toen bekend werd dat George II, als keurvorst van Hannover, intussen wel een neutraliteitsverdrag met Frankrijk had afgesloten voor zijn Duitse gebieden. Hoewel er nu stemmen opgingen om dan ook maar een verdrag met Frankrijk te tekenen, behield de factie die hier tegen was het overwicht
Geyl, pp. 78-81; Porta, p. 181; De Jonge, p. 67; Smit, p. 199.
. In maart 1742 kwam er eindelijk een doorbraak in de onderhandelingen over de uitbreiding van het leger, toen besloten werd tot een uitbreiding met 20.000 man. Het duurde tot september van dat jaar alvorens de generaals en luitenant-generaals werden benoemd. In juni 1743 werd besloten tot nog een uitbreiding met 20.000 man, maar deze troepen kwamen te laat om aan de slag bij Dettingen tussen het "pragmatieke leger" en Frankrijk deel te nemen
Smit, p. 199.
. De Republiek was traag met het zenden van hulptroepen aan Oostenrijk, maar gedurende de hele oorlog is er wel financiële hulp volgens de overeenkomst van 1737 verstrekt. Dit ondanks de slechte financiële positie van de Republiek
RAZH, Van der Heim, inv.nrs. 777, 778, 783, 784, 788, 790, 793, 796-798, 803-805.
.
Begin 1744 dreigde voor de tweede maal een invasie van de zijde van de zoon van de pretendent op de Engelse troon (een Stuart). Engeland verzocht hierop om zending van 6.000 man hulptroepen volgens het defensieverdrag van 1678. Vlak hierna verklaarde Frankrijk aan Engeland de oorlog, waarop Engeland grotendeels zijn sinds 1741 overgezonden troepen uit de Oostenrijkse Nederlanden terugtrok. Aangezien de 6.000 man troepen die de Republiek als steun had toegezegd ook al uit de Oostenrijkse Nederlanden afkomstig waren, was de verdediging van de barrièresteden daarna zeer zwak
Geyl, p. 119; Smit, p. 200; S. Hubert, Les garnisons de la barrière dans les Pays-Bas Autrichiens, 1715-1782, Bruxelles, 1902; J.D.J. (N.N.), Historie van den jegenwoordig geëindigden oorlog in Vlaanderen en Braband van zijn eerste begin in den jare 1743 tot deszelfs einde door den vrede van Aken in den jare 1748, Amsterdam 1749, pp. 1-195.
. Toen Frankrijk dan ook op 25 april 1744 bij monde van Gabriel Jacques de Salignac, markies de Fénélon, betoogde dat zij ook aan Oostenrijk de oorlog zou verklaren en de Oostenrijkse Nederlanden niet langer ontzien zouden worden, verzocht de Republiek ijlings om terugzending van de 6000 man hulptroepen
RAZH, Van der Heim, inv.nr. 739, 740; Geyl, pp. 124, 125; Porta, p. 183.
De aanname van extra troepen in de Republiek werd ook nu weer bemoeilijkt door de situatie rond prins Willem IV. In de zomer van 1744 vielen daardoor verscheidene barrièresteden in handen van Frankrijk. De verdediging was zo slecht dat alle commandanten van de steden zich voor de Raad van State moesten verantwoorden
RAZH, Van der Heim, inv.nr. 741; Geyl, pp. 125, 142; Porta, 184.
. In januari 1745 overleed Karel VII, waarop in april een verzoening tussen Oostenrijk en Beieren volgde
Geyl, p. 137.
. In mei 1745 werden de Republiek en Engeland verslagen door Frankrijk in de slag van Fontenoy
RAZH, Van der Heim, inv.nr. 620; Porta, p. 185.
.
Op 25 juni 1745 vond een gebeurtenis plaats die alle mogelijke vredesinitiatieven tussen Frankrijk en Engeland ernstig zou bemoeilijken. Op die dag veroverde Engeland namelijk Cap Breton, een eiland in de monding van de St. Laurens rivier, waardoor Frans Canada geheel kon worden afgesloten
Geyl, p. 148; Smit, p. 201.
.
Op 29 april 1744 stuurde de Republiek Unico Willem van Wassenaar naar Frankrijk als gezant, om bij de Franse regering een staking van de vijandelijkheden te bepleiten, nu de Republiek er in feite alleen voor stond om de Oostenrijkse Nederlanden te verdedigen, maar zijn missie mislukte. Maria Theresia was nauwelijks geïnteresseerd in de verdediging van dit gedeelte van haar territorium en Engeland trachtte vooral zichzelf tegen een dreigende invasie te beschermen. Wel drong Engeland sterk aan op een oorlogsverklaring door de Republiek aan Frankrijk, maar de Republiek hoopte nog steeds een schikking tussen de partijen te kunnen bewerkstelligen
RAZH, Van der Heim, inv.nrs. 356, 377; Geyl, p. 127.
. Daartoe werd in juli 1745 besloten om Isaac Thomas de Larrey met een geheime zending naar Parijs te sturen om te pogen de standpunten van Engeland en Frankrijk dichter bij elkaar te brengen. Deze missie mislukte echter en De Larrey werd uiteindelijk in januari 1746 teruggeroepen
RAZH, Van der Heim, invr.nrs. 746-749; De Jonge, pp. 115-117.
. Ook in 1745 stelde de militaire hulp van Engeland in de Oostenrijkse Nederlanden weinig voor en Robert Trevor, de Engelse gezant in Den Haag, deed alle mogelijke moeite om de irritatie hierover bij de Staten te verminderen. Een plan dat hij opstelde met Van der Heim om tot vredesonderhandelingen te komen, kreeg echter onvoldoende steun uit Engeland, wat in de Republiek het begrip voor Engeland niet groter maakte. De Republiek die vrijwel alleen de financiële lasten van de militaire werken in de Oostenrijkse Nederlanden droeg, begon langzamerhand financieel geheel uitgeput te raken, daar alle smeekbeden om steun aan Engeland afstuitten op een muur van onwil en politiek onbegrip
RAZH, Van der Heim, inv.nrs. 775, 776.
. Om de Republiek onder druk te zetten om zonder Engeland vrede te sluiten met Frankrijk, werd op 31 december 1745 het voordelige handelsverdrag dat in 1739 tussen de Republiek en Frankrijk was gesloten door Lodewijk de XVe opgezegd. Deze actie trof vooral de Hollandse steden, waar deze klap dan ook hard aankwam
RAZH, Van der Heim, inv.nr. 705; Porta, p. 157; De Jonge, p. 114.
.
Op 22 januari 1746 werd in de Staten van Holland besloten Unico Willem van Wassenaar, die in 1744 ook al uitgezonden was, als buitengewoon ambassadeur naar Parijs te zenden, om te proberen een preliminair akkoord tussen Frankrijk, Engeland en de Republiek te bereiken
RAZH, Van der Heim, inv.nrs. 358, 379; De Jonge, p. 117.
. Enige maanden later, op 9 april 1746, werd Jacob Gilles, tweede secretaris van de Staten-Generaal, aan deze missie toegevoegd. Ondanks tegenstand uit Engeland leek het alsof er wat bereikt kon worden, hoewel Cap Breton het struikelblok bleef: Frankrijk wilde dit eiland terug hebben, Engeland wilde de teruggave echter buiten de akkoorden houden
RAZH, Van der Heim, inv.nrs. 379, 744, 751; De Jonge, pp. 122-129.
. Op 9 juni 1746 was Gillis terug in Den Haag voor een mondeling verslag van zijn bevindingen in Parijs. Twee dagen daarvoor, op 7 juni 1746, was hier echter ook De Puysieulx, als "persoonlijk gezant" van de koning van Frankrijk aangekomen om te proberen met de Republiek tot een overeenkomst te komen. Hij zou slechts twee weken blijven en gedurende deze twee weken zou de vesting van leper niet ontmanteld worden, zoals al gebeurd was met de vestingen van Meenen, Ath en Oudenaarde, met de impliciete belofte dat bij het bereiken van een akkoord de vesting helemaal niet ontmanteld zou worden. De graaf De Puysieulx keerde echter op 25 juni onverrichterzake terug, mede vanwege de lakse houding van Engeland, dat geen haast maakte om haar wensen en verlangens kenbaar te maken
RAZH, Van der Heim, inv.nrs. 254, 711, 751; Geyl, pp. 164-166; Porta, pp. 186, 187; De Jonge, p. 126.
. De laatste daad die Van der Heim dan ook verrichtte was het bewerkstelligen, mede onder invloed van regenten uit Amsterdam en Dordrecht, dat Jacob Gilles, die begin juli weer naar Parijs ging, een mandaat kreeg om desnoods een vredesverdrag te sluiten tussen de Republiek en Frankrijk zonder Engeland
Geyl, p. 165; Porta, p. 188; De Jonge, pp. 126, 127.
.
Geschiedenis van het archiefbeheer
Anthonij van der Heim had - evenals de andere raadpensionarissen - alle stukken, benodigd voor zijn werkzaamheden als raadpensionaris in zijn woonhuis, dat fungeerde als zijn officiële kantoor, opgeslagen. Hoewel de instructie van de raadpensionaris verplichtte om ieder jaar een lijst van de stukken en registers op te maken, opdat de stukken behorend tot het archief van de Staten van Holland en West-Friesland in dit archief konden worden gevoegd, is hier door Anthonij van der Heim nauwelijks de hand aan gehouden. Na het overlijden van Van der Heim op 16 juli 1746 werd er uit de Gecommitteerde Raden van Holland een commissie benoemd, om zijn weduwe te condoleren en na te gaan welke staatspapieren zich in zijn huis bevonden. Deze commissie, bestaande uit de heren Lieve van der Duyn, Cornelis Hop en Willem Buys, nam bij haar condoleancebezoek wel de zegels mee van Van der Heim als grootzegelbewaarder, maar het archief zou te zijner tijd opgehaald worden, teneinde onder de Gecommitteerde Raden van Holland te komen berusten
RAZH, Archief van de Staten van Holland en West-Friesland, inv.nr. 182, resolutie van 20 juli 1746.
. Dit is echter nooit gebeurd, zodat het archief in het bezit van de familie Van der Heim bleef.
In 1846 droeg jonkeer H.J. van der Heim archiefstukken uit het familiearchief Van der Heim over aan het Algemeen Rijksarchief. Hij vulde deze overdracht in 1867 aan met nog een aantal stukken
ARA, Archief van het Algemeen Rijksarchief, inv.nrs. 12, 13, 34, ingekomen brieven van 31 mei 1846 en 21 juni 1867 en uitgegane brief van 12 mei 1846.
. Het betrof officieel stukken over de admiraliteitscolleges en de Raad van State, afkomstig van Jacob en Paulus van der Heim. Hierbij bevonden zich echter ook stukken van Anthonij van der Heim
Zie p. 105 van deze inventaris; R.C. Bakhuizen van den Brink, Overzicht van het Nederlandsche Pijksarchief, 's-Gravenhage 1854, pp. 87, 91.
. In 1887 werd de rest van het familiearchief Van der Heim door Hendrik Jacob baron van der Heim van Duivendijke (1824-l890), oud-minister van Financiën, aan het Algemeen Rijksarchief overgedragen. Het raadpensionarisarchief van Anthonij van der Heim werd afgesplitst van het familiearchief en gevoegd bij het archief van de Staten van Holland
ARA, Archief van het Algemeen Rijksarchief, inv.nrs. 70, 71, ingekomen brief van 22 januari 1887 en uitgegane brief van 27 februari 1887; Nederlandsche Staatscourant no 188, 12 augustus 1887.
. In 1948 werden uit dit archief de stukken afkomstig van Johan de Witt Johanszoon, die zich als aanhangsel bij het archief van Van der Heim bevonden, overgedragen aan de eerste afdeling van het Algemeen Rijksarchief
RAZH, Archief van het Rijksarchief in Zuid-Holland, E-correspondentie, 12 maart 1948.
. De in 1899 nog verkregen aanwinsten
Verslagen omtrent 's Rijks Oude archieven, dl. XXII, 's-Gravenhage 1899, XVI p. 54, inv.nr. 1.
werden eveneens bij het archief van Anthonij van der Heim gevoegd.
In het supplement dat achter de inventaris van de admiraliteitscolleges is gevoegd, bevinden zich nu echter nog stukken van Anthonij van der Heim, evenals in de door A..J. Ubels vervaardigde inventaris Van der Heim. (Zie bijlage 1 globaal overzicht p. 105.) Waarschijnlijk is echter vlak na de dood van Van der Heim al uit het archief vernietigd. In 1748 eiste Willem Bentinck van Hendrik Fagel de vrije beschikking over het archief. De correspondentie tussen Van der Heim en Jacob de la Bassecour over de periode van januari-maart 1744 is uit het archief van Van der Heim verdwenen. Vermoed kan worden dat Bentinck, die in deze periode getracht heeft hulp uit Engeland te krijgen voor een omwenteling in de Republiek ten gunste van Willem IV, hier de hand in heeft gehad
ARA, Archief van de familie Fagel, inv.nr. 3979, 4 maart 1748; RAZH Van der Heim, inv.nr. 15; Porta, pp. 185, 212, 213.
. Verder is onbekend wat er is gebeurd met de 34 pakketten stukken, die bij de overdracht van het archief van Jacob Gillis werden beschreven als zijnde afkomstig van Anthonij van der Heim, terwijl het eveneens een raadsel is hoe die dan in handen van Gillis zijn gekomen
RAZH, Inventaris van het archief van Jacob Gilles, p. 8, bijlage 1.
.
Globaal overzicht van de herkomst der stukken in deze inventaris:
aanwinsten 1887
aanwinsten 1899, XVI, 1
De verwerving van het archief
De rechtstitel is (nog) onbekend
Inhoud en structuur van het archief
3.01
Aanwijzingen voor de gebruiker
Openbaarheidsbeperkingen
Volledig openbaar.
Materiële beperkingen
Aanvraaginstructie
Openbare archiefstukken kunnen online worden aangevraagd en gereserveerd. U kunt dit ook via de terminals in de studiezaal van het Nationaal Archief doen. Om te kunnen reserveren dient u de volgende stappen te volgen:
U maakt een profiel aan op www.gahetna.nl, en logt vervolgens in
Via de archiefinventaris (alleen de beschrijvingen met rode nummers) selecteert u het gewenste archiefstuk door op de knop 'Reserveren' te klikken
In het volgende scherm geeft u aan op welke dag u het archiefstuk wilt inzien
Indien u zich bevindt in de studiezaal en een tafelnummer heeft ontvangen kunt u dit nummer vermelden. Als u geen tafelnummer heeft kunt u tafelnummer 777 laten staan
Vervolgens bevestigt u uw reservering door deze te versturen.
Verwant materiaal
Beschikbaarheid van kopieën
Verwante archieven
Archiefstukken van Anthonij van der Heim bevinden zich voorts in
Voor zover nu bekend.
:
A.J. Ubels, Inventaris van het archief van der Heim (supplement), Den Haag, 1946, inv.nrs. ( 117-121, 127, 138, 140), 146-148, 206
J. de Hullu, De archieven der admiraliteitscolleges, 's-Gravenhage, 1924; XXXVII Stukken betreffende zee- en admiraliteitszaken aanwezig in de verzameling van der Heim; inv.nrs. 16, (38, 91, 450)
W.E. Meiboom, Supplement op het archief van de Staten van Holland, Den Haag, 1982; doos 4, inv.nr. 484 en doos 7, inv.nr. 677
J.A. Jaeger, Handschriften derde afdeling tot en met 1950, Den Haag, 1968; inv.nr. 188
Bijlagen
Concordans
Concordans op de nummers van de inventaris van F.H.C. Weytens
1 845
2 846
3 847
4 848
5 849
6 850
7 951
8 852
9 820-838, 840-843. 853-854, 856-865
10 844
11 371
12 372
13 373
14 374
15 375
16 376
17 377
18 378
19 379
20 380
21 10
22 49
23 71
24 92
25 117
26 135
27 154
28 169
29 214
30 219
31 260
32 276
33 277
34 306
35 321
36 326
37 72
38 206
39 14
40 281
41 113
42 242
43 46, 106, 206, 313, 348
44 10
45 50, 59
46 62
47 71
48 92
49 116
50 135
51 154
52 169
53 214
54 219
55 260
56 276
57 306
58 321
59 326
60 43, 108-109. 198, 246
61 72
62 70
63 44, 98, 152
64 14
65 21
66 129
67 235
68 331
69 343
70 242
71 5-6, 13, 81, 111, 125, 131, 134, 151, 157, 196, 206, 294, 304, 364-365
72 20
73 51
74 62
75 92
76 104
77 116
78 155
79 168, 170
80 194
81 215
82 220
83 226
84 276
85 306
86 321
87 326
88 24
89 70
90 70
91 150, 367
92 14
93 133
94 129
95 208
96 235
97 308
98 331
99 343
100 5, 19, 40, 86, 90, 95, 99, 130, 165, 177, 186-188, 205. 335, 355, 365, 370
101 10
102 52
103 62
104 92
105 104
106 116
107 155
108 170
109 194
110 215
111 221
112 261
113 276
114 321
115 326
116 108
117 24
118 70
119 73
120 84, 113, 150, 160, 246, 297, 367
121 14
122 657
123 129
124 235
125 308
126 343
127 352
128 3, 6, 19, 25, 33, 86, 95, 106, 120, 125, 131, 158, 182, 196, 206, 267, 335, 338, 349, 361
129 42
130 53
131 62
132 71
133 92
134 104
135 116
136 156
137 170, 172
138 190
139 191
140 216
141 222
142 261
143 276
144 2777
145 321
146 326
147 30, 108, 153, 246
148 24
149 70
150 74
151 12, 23, 66, 149-150, 152, 289, 297, 305, 319, 367
152 14
153 26
154 657
155 113
156 120
157 208
158 235
159 343
160 3, 5, 7, 13, 16, 19, 29, 31, 33, 37, 40, 65, 86, 95, 102, 110, 124-125, 131, 189, 199, 228, 252, 259, 290, 294, 309, 327, 335, 349, 370
161 42
162 54
163 61
164 62
165 71
166 104
167 116
168 156
169 168, 171
170 190
171 194
172 216
173 223
174 262
175 276
176 277
177 321
178 326
179 24
180 70
181 75
182 8, 11-12, 27, 32, 36, 149-150, 152, 159-160, 174-175, 212-225, 227, 233, 285, 288-289, 296-297, 351, 359
183 15
184 26
185 658
186 120
187 129
188 195
189 208
190 235
191 343
192 5, 15, 32, 35, 48, 67, 85, 90, 95, 101, 106, 115, 118-119, 121, 125, 131, 146, 148, 167, 173, 178-179, 183, 187, 196, 205, 218, 229, 236, 239, 241, 247, 253, 256, 259, 266, 280, 287, 293, 300-301, 309, 313, 327, 335, 337, 340, 342, 245, 348
193 55
194 71
195 116
196 127
197 156
198 168, 171
199 190
200 194
201 209
202 223
203 276
204 277
205 322
206 30, 62
207 24
208 70
209 76
210 234
211 263
212 351
213 11, 20, 66, 103, 150, 152, 162, 191, 202, 204, 258, 296, 297, 305, 336, 354, 359
214 15
215 16
216 658
217 129
218 235
219 343
220 3, 5-6, 26, 33, 47-48, 67, 86, 90, 95-96, 101, 106, 124, 137, 146, 152, 173, 178, 193, 197, 218, 247, 264, 279-280, 291, 301, 309, 313, 315-319, 329, 335, 341, 347-348, 360, 365, 368-369
221 34
222 46
223 61
224 62-63
225 71
226 116
227 127
228 156
229 168, 171
230 190
231 194
232 210
233 276
234 322
235 326
236 356
237 1, 39, 88, 140, 153, 249
238 24
239 70
240 77
241 234
242 263
243 351
244 11-12, 20, 91, 100, 136, 146, 150, 152, 201, 203, 212, 238, 270, 296-297, 303, 307, 363
245 15
246 659
247 129
248 235
249 331
250 343
251 4, 13, 26, 33, 40, 45, 80, 90, 95, 105, 112, 122, 124, 128, 131, 133, 137-139, 143, 148, 163-164, 185, 207, 228, 232, 242, 245, 247, 250, 252, 268-269, 278, 280, 286, 290-291, 301, 309, 313, 315, 317, 323, 332, 334-335, 341
252 13
253 34
254 57
255 63
256 71
257 93
258 116
259 156
260 162
261 190
262 194
263 211
264 277
265 322
266 326
267 357
268 39, 134, 153, 216, 284, 339
269 24
270 70
271 78
272 234
273 263
274 351
275 11, 18, 22, 94, 97, 100, 126, 144, 150, 152, 174, 180, 191, 202, 212, 217, 227. 248-249, 258, 297-298, 303, 305, 307, 314, 329, 362
276 15
277 659
278 310
279 129
280 311
281 235
282 311
283 2-3, 6, 8, 13, 26, 28, 37-38, 40, 46, 60, 64, 68, 82, 87, 89-90, 95, 109, 125, 131, 147-148, 163, 173, 181, 186, 195, 213, 230-231, 240, 252, 255, 257, 275, 282, 295, 299, 309, 317-318, 335, 353, 370
284 13
285 34
286 58
287 63
288 71
289 92
290 116
291 156
292 168, 172
293 194
294 211
295 263
296 322
297 360
298 39, 43, 145, 153
299 24
300 70
301 79
302 236
303 351
304 66, 69, 100, 150, 176, 178, 188, 244, 258, 292, 297-298, 320, 330, 363
305 15
306 21
307 659
308 331
309 3, 6, 9, 13, 17, 26, 40-41, 67, 83, 87, 89, 95, 107, 123-125, 132, 141-142, 148, 161, 166, 184, 226, 237, 243, 254, 257, 259, 265, 271-274, 283, 302, 312, 315, 317, 324-325, 333, 335, 344, 346, 350, 366
310 871
311 869
312 867
313 870
314 452, 660-662, 676, 681, 685, 690, 697, 700, 702, 705, 729, 732-735, 737-738, 740, 744, 746-751, 773, 776, 780, 799, 801, 809
315 621, 647, 679-681, 686, 689, 709, 741, 752-754, 756-764, 769-770, 774-776, 791, 807, 813
316 638, 652, 675, 703, 730, 812, 814-815
317 664, 684, 687-688, 691, 693, 698, 701, 706, 736, 765-767, 777-779, 781-782, 784, 786-790, 792-794, 796, 798, 802-803, 808, 867
318 653-656
319 539, 552, 558, 581, 587, 594, 597-598, 610, 613, 615, 622, 625-626, 645, 663, 673-674, 676-678, 681-683, 685, 692, 694-696, 699, 704, 708, 710, 712, 715-718, 721-725, 742, 768, 783, 785, 797, 810, 811, 817-819, 873
320 634-637, 639
321 637
322 417-418, 650
323 421-423
324 401, 427-428
325 397, 399-400, 868
326 403-408
327 381-382, 385-388, 398-399, 396, 402, 409, 411-414, 416, 420, 424-426, 429, 431-440, 460, 465, 474, 496, 505, 512-514, 516-517, 524-525, 534, 538, 545, 555-556, 571, 614, 630-633, 670-671
328 454-459, 461-462, 563
329 866
330 526
331 529
332 527
333 528
334 530
335 446
336 I 419, 430, 451-452, 481, 483, 485, 488, 497, 501, 504, 506-507, 509, 522, 540, 542, 544, 547-548, 550, 553, 565-569, 570, 572, 578, 580, 588-593, 601-602, 606, 608-609, 611-612, 616-620, 628-629, 640-641, 646, 650-651, 665-666, 672, 711, 719-720, 727-728, 731, 739, 743, 745, 761, 795, 800, 804-806, 872